# 股权转让所得税的现金流分类

提问人：auditorzjf 时间：2020-09-23 13:33:09
陈版，您好！
某集团公司三季度发生股权转让业务收到股权转让款 50 亿，估算该笔业务产生所得税 5 亿元（该所得税将于 10 月份申报缴纳）。请问陈版，该笔所得税是否可以选择分类为与投资相关的现金流出？
虽然之前公司从未对之前利润表投资性损益影响的所得税进行剥离单独在现金流中列示，因为该笔交易金额比较重大，公司讨论形成两个意见，一种认为，所得税是对企业利润的汇总计算，投资活动产生的损益是确定的，但对所得税的影响是不确定的，还要取决于经营活动利润的亏损和盈利情况。同时，也不能考虑将收到的转让款和税费按照净额列入现流表，因为两笔现金流分别属于同一事项的两笔性质款项，也存在较长的时间差。另一种意见认为，按照准则说法，“投资活动， 是指企业长期资产的购建和不包括在现金等价物范围的投资及其处置活动。”那么该笔税费是因为投资活动直接产生的，性质属于投资活动，理应划分为投资活动相关现金流。
因为准则和指南对该特殊业务并没有明确的规定，更多的是按照通常做法放到经营活动中。所以双方都说服不了对方。请问陈版，对该项业务，应该从准则或指南哪处进行对应分析呢？国际准则对此是否有明确的规定呢？

回答人：chenyiwei
一般不建议这样处理。作为所得税计税依据的应纳税所得额是多种因素综合影响的结果，难以识别和单独确认单一特定因素的影响。如果此次将该笔股权转让对应的所得税直接作为投资活动，则其他与投资、筹资活动相关的应纳税所得额对应的所得税额是否均要区分？难度和主观性太大。